【裁判字號】    95,簡,32
【裁判日期】    950530
【裁判案由】    綜合所得稅
【裁判全文】
高雄高等行政法院裁定
                                  95年度簡字第32號
原      告  甲○○
被      告  財政部台灣省南區國稅局
代  表  人  朱政雄  局長
訴訟代理人  乙○○
上列當事人間因綜合所得稅事件，原告不服財政部中華民國94年
11月11日台財訴字第09400527950號訴願決定，提起行政訴訟。
本院裁定如下：
    主  文
原告之訴駁回。
訴訟費用由原告負擔。
    理  由
一、按「納稅義務人對於核定稅捐之處分如有不服，應依規定格
    式，敘明理由，連同證明文件，依左列規定，申請復查：一
    、依核定稅額通知書所載有應納稅額或應補徵稅額者，應於
    繳款書送達後，於繳納期間屆滿翌日起算30日內，申請復查
    。」稅捐稽徵法第35條第1項第1款定有明文。
二、經查，本件原告87年度綜合所得稅結算申報，申報列舉扣除
    額新臺幣（下同）117,438元（人身保險費80,396元＋醫藥
    及生育費27,042元＋依公職人員選舉罷免法規定對候選人之
    捐贈10,000元）。被告初查以其中人身保險費之繳費收據金
    額僅73,933元，乃核定列舉扣除額為110,975元（人身保險
    費73,933元＋醫藥及生育費27,042元＋依公職人員選舉罷免
    法規定對候選人之捐贈10,000元），另原告漏報其本人及配
    偶取自統一企業股份有限公司及台中精機廠股份有限公司之
    營利所得9,230元及7,246元，合計16,476元，乃核定補徵稅
    額6,880元。原告不服，申請復查，經被告民國（下同）94
    年8月30日南區國稅法二字第0940072573號復查決定以，本
    件應補徵稅額6,880元，繳納期間自89年1月16日起至同年月
    25日止，依首揭法條之規定應於89年2月24日前提出復查之
    申請，而原告遲至89年10月30日始為之，顯已逾期為由，予
    以駁回。原告仍未甘服，提起訴願，亦遭訴願決定以復查逾
    期為由，予以駁回。原告遂提起本件撤銷訴訟，主張略謂：
    被告於89年1月間補徵稅額6,880元時，承辦人員曾告知原告
    還會就87年度綜合所得稅事件「全案」作成行政處分，並囑
    原告屆時就「全案」提起行政救濟即可，嗣被告於89年9月
    間就「全案」作成補徵稅額155,505元之行政處分，因此原
    告於89年10月30日就「全案」申請復查，並未逾期。況被告
    先前補徵6,880元之處分，已被其後作成補徵155,505元之行
    政處分所變更，是原告於申請復查時一併請求撤銷補徵6,88
    0元之行政處分，自無逾期云云。惟查，原告87年度綜合所
    得稅，被告係分二次核定，第一次係按原告申報數核定，第
    二次係因被告歸戶結果，原告實際執行業務所得較其申報為
    多，所以才有第二次核定等情，業據被告陳明在卷，並有被
    告就原告87年度綜合所得稅先後於88年12月18日及89年9月7
    日二核定通知書及線上繳款書資料查詢表等附於原處分卷可
    稽。次查，本年度原告「全案」應補徵之稅額為162,385元
    ，被告於第二次核定補徵155,505元時，已扣除第一次核定
    之6,880元，亦為被告所陳明，並於被告第二次核定通知書
    內計算公式及數額詳載明確。足見被告第一次對原告核定補
    徵之綜合所得稅額6,800元及第二次補徵稅額155,505元，係
    二個不同的行政處分，原告自應對各該行政處分於法定期限
    內提起復查，亦無原告所稱其後行政處分已變更先前行政處
    分之情事。至原告另稱被告承辦人員曾告知其嗣後再就「全
    案」提起行政救濟即可乙節，為被告所否認，原告亦未舉證
    以實其說，是原告上開主張，均無可採。
三、綜上，本件被告核定補徵稅額6,880元，限繳日期為89年1月
    16日至89年1月25日，揆諸首揭法條之規定，原告復查申請
    之末日為89年2月24日，然原告卻遲至89年10月30日始提出
    復查申請書，顯已逾越法定不變期間，自非合法，復查決定
    以原告申請復查逾期為由，予以駁回，並無違誤，訴願決定
    遞予維持，亦無不合，原告復提起本件撤銷訴訟，顯非合法
    ，應予駁回。又依程序不合，實體不究之原則，原告之訴既
    因程序上不合法，予以駁回，其實體上之爭執，即毋庸再予
    審究，附此敘明。
四、依行政訴訟法第107條第1項第10款、第104條、民事訴訟法
    第95條、第78條，裁定如主文。
中    華    民    國    95    年     5    月   30     日
                  第一庭      法  官  呂佳徵
以上正本係照原本作成。
如不服本裁定，應於送達後10日內，向本院提出抗告狀並表明抗
告理由，如於本裁定宣示後送達前提起抗告者，應於裁定送達後
10日內補提抗告理由書（須按他造當事人人數附繕本）。
提起抗告應繳納送達用雙掛號郵票6份（每份34元）。
中    華    民    國    95    年     5    月   30     日
                              書記官  涂瓔純
附註:
行政訴訟法第235條（第1項、第2項）:
對於適用簡易程序之裁判提起上訴或抗告，須經最高行政法院之
許可。
前項許可，以訴訟事件所涉及之法律見解具有原則性者為限。


司法院資訊處製作；財團法人民間司法改革基金會備份。
